Minutes et répertoires du notaire Laurent I de MONHENAULT, 4 novembre 1579 - 16 mai 1619 (étude XXVI)
Archives nationales
- Minutes de Laurent I de MONHENAULT, 4 novembre 1579 - 1619; MC/ET/XXVI/1 - MC/ET/XXVI/43
  - Minutes (inventaires après décès). 1588 - 1592, MC/ET/XXVI/38
    - Inventaire après décès de Pierre Ponteron, rue de la Verrerie., 18 janvier 1590; MC/ET/XXVI/38; 5 f.
      inventaire après décès; Verrerie (rue de la); Ponteron, Pierre
    - Inventaire après décès de Gabrielle Choart et Sébastien Lempereur, marchand, au bout du pont Notre Dame, au coin du Marché neuf., 8 mars 1590; MC/ET/XXVI/38; 2 f.
      inventaire après décès; Choart, Gabrielle; Lempereur, Sébastien; commerçant
    - Inventaire après décès de Michel de Roigny, marchand libraire-juré, à l'enseigne de l'Image Saint-Louis, en la montagne Sainte-Geneviève., 5 juin 1590; MC/ET/XXVI/38; 3 f.
      inventaire après décès; Montagne-Sainte-Geneviève (hameau); Roigny, Michel de; libraire
    - Inventaire après décès de Ysabel Havard, femme de Jacques Autruy, maître rotisseur, rue Baudoyer., 22 octobre 1590; MC/ET/XXVI/38; 10 f.
      inventaire après décès; Havard, Ysabel; Autruy, Jacques; cuisinier
    - Inventaire après décès de François Le Normant, rue de la Mortellerie., 23 octobre 1590; MC/ET/XXVI/38; 2 f.
      inventaire après décès; Mortellerie (rue de la); Le Normant, François
    - Inventaire après décès de Françoys de Brye, maître maçon, en un hôtel de la rue de la Mortellerie., 23 novembre 1590; MC/ET/XXVI/38; 6 f.
      inventaire après décès; Mortellerie (rue de la); Brye, Françoys de; maçon
    - Inventaire après décès de Michel Vaudoyer, marchand de chevaux, maison voisine de celle à l'enseigne du Pain blanc., 23 novembre 1590; MC/ET/XXVI/38; 4 f.
      inventaire après décès; Vaudoyer, Michel; commerçant
    - Inventaire après décès de Me Michel Michon, prêtre, chanoine de Poitiers, maître et administrateur de l'Hôpital-Saint-Anastase., 27 novembre 1590; MC/ET/XXVI/38; 3 f.
      inventaire après décès; Michon, Michel; prêtre; chanoine
    - Inventaire après décès de Nicolas Bataille, commissaire pour le roi au poisson de mer, rue Plâtrière., 12 décembre 1590; MC/ET/XXVI/38; 10 f.
      inventaire après décès; Plâtrière (rue); Bataille, Nicolas
    - Inventaire après décès de Pierre Nicolas, vigneron, à Montreuil., 15 décembre 1590; MC/ET/XXVI/38; 1 f
      inventaire après décès; Montreuil (Seine-Saint-Denis); Nicolas, Pierre; viticulteur
    - Inventaire après décès de Noël Laillet, sergent à verge et priseur juré vendeur de biens au Châtelet, rue de la Tisseranderie., 19 décembre 1590; MC/ET/XXVI/38; 6f.
      La cote donnée par G. Wildenstein dans Le Goût pour la Peinture ... (ET/XXXVI/38) est erronée. La coet exacte est ET/XXVI/38.
      inventaire après décès; Tixeranderie (rue de la); Laillet, Noël; auxiliaire de justice
    - Inventaire après décès de Antoine Gueret, maître serrurier, rue Bourtibourg., 8 janvier 1591; MC/ET/XXVI/38; 2 f.
      inventaire après décès; Gueret, Antoine; serrurier
    - Inventaire après décès de Marthe Thioust, femme de Jehan Breton, laboureur, à la ferme de Boissière., 17 janvier 1591; MC/ET/XXVI/38; 4 f.
      inventaire après décès; Thioust, Marthe; Breton, Jehan; agriculteur
    - Inventaire après décès de Denis Truble, marchand, rue Comtesse d'Artois., 8 février 1591; MC/ET/XXVI/38; 7 f.
      inventaire après décès; Comtesse-d'Artois (rue de la); Truble, Denis; commerçant
    - Inventaire après décès de Isabelle Aubery, au cimetière Saint-Jean., 25 février 1591; MC/ET/XXVI/38; 4 f.
      inventaire après décès; Cimetière-Saint-Jean (place du); Aubery, Isabelle
    - Inventaire après décès de Driette Le Riche, veuve de Pierre Vatel, maître cordonnier., 9 avril 1591; MC/ET/XXVI/38; 3 f.
      inventaire après décès; Le Riche, Driette; Vatel (veuve); Vatel, Pierre; cordonnier
    - Inventaire après décès de Jacques Gibert, gagne-denier, rue Mortellerie, à l'enseigne du Paon Blanc., 17 juin 1591; MC/ET/XXVI/38; 3 f.
      inventaire après décès; Mortellerie (rue de la); Gibert, Jacques; journalier
    - Inventaire après décès de Claude Jonneau, rue de la Mortellerie., 13 juillet 1591; MC/ET/XXVI/38; 2 f.
      inventaire après décès; Mortellerie (rue de la); Jonneau, Claude
    - Inventaire après décès de Jehan Pinet, laboureur, à Bobigny., 15 juillet 1591; MC/ET/XXVI/38; 13 f.
      inventaire après décès; Pinet, Jehan; agriculteur
    - Inventaire après décès de Marguerite Poussier, femme de Philippe Aubery, rue de la Tisseranderie., 25 juillet 1591; MC/ET/XXVI/38; 4 f.
      inventaire après décès; Tixeranderie (rue de la); Poussier, Marguerite; Aubery, Philippe
    - Inventaire après décès de Antoine Imbert, charpentier de bâteaux, rue de Jouy., 22 août 1591; MC/ET/XXVI/38; 2 f.
      inventaire après décès; Jouy (rue de); Imbert, Antoine; charpentier
    - Inventaire après décès de Edme Houssu, maître tonnelier, rue de Jouy., 6 septembre 1591; MC/ET/XXVI/38; 8 f.
      inventaire après décès; Jouy (rue de); Houssu, Edme; tonnelier
    - Inventaire après décès de Germaine Picot, femme de Jehan Sance, rue de la Mortellerie, à l'image Saint-Nicolas., 9 septembre 1591; MC/ET/XXVI/38; 7 f.
      inventaire après décès; Mortellerie (rue de la); Saint-Nicolas (image); Picot, Germaine; Sance, Jehan
    - Inventaire après décès de Thomas Legrand, marchand de vins cabaretier, porte Saint-Antoine, à l'enseigne du Cerceau vert., 11 septembre 1591; MC/ET/XXVI/38; 6 f.
      inventaire après décès; Saint-Antoine (porte); Legrand, Thomas; commerçant
    - Inventaire après décès de Michel Michon, prêtre et chanoine de Poitiers, administrateur de l'hôpital Saint-Anastase., 27 septembre 1591; MC/ET/XXVI/38; 2 f. B
      [Bibliothèque].
      inventaire après décès; Poitiers (Vienne); Michon, Michel; prêtre; chanoine
    - Inventaire après décès de Nicole Dupont et Guillaume Collot, rue de la Tisseranderie., 4 octobre 1591; MC/ET/XXVI/38; 5 f.
      inventaire après décès; Tixeranderie (rue de la); Dupont, Nicole; Collot, Guillaume
    - Inventaire après décès de Roland Tripelet, maître serrurier, rue de la Tisseranderie., 11 octobre 1591; MC/ET/XXVI/38; 4 f.
      inventaire après décès; Tixeranderie (rue de la); Tripelet, Roland; serrurier
    - Inventaire après décès de Pierre Boulanger, maître savetier., 19 octobre 1591; MC/ET/XXVI/38; 3 f.
      inventaire après décès; Boulanger, Pierre; bottier
    - Inventaire après décès de Didier Petit, maître maçon, rue de la Mortellerie., 11 novembre 1591; MC/ET/XXVI/38; 2 f.
      inventaire après décès; Mortellerie (rue de la); Petit, Didier; maçon
    - Inventaire après décès de Adrien de La Croix, rue Mortellerie., 12 novembre 1591; MC/ET/XXVI/38; 6 f.
      inventaire après décès; Mortellerie (rue de la); La Croix, Adrien de
    - Inventaire après décès de Jehanne Doublet, femme de Jacques Moullot, maître cordonnier, rue de la Mortellerie., 13 novembre 1591; MC/ET/XXVI/38; 2 f.
      inventaire après décès; Mortellerie (rue de la); Doublet, Jehanne; Moullot, Jacques; cordonnier
    - Inventaire après décès de Françoise Sevestre, femme de 18 novembre 1591., MC/ET/XXVI/38; 8 f.
      inventaire après décès; Baudoyer (porte); Sevestre, Françoise; Bourgeois, Robert; cuisinier
    - Inventaire après décès de Germaine Caron, rue de Bourtibourg, femme d'Etienne Dollé, lieutenant du chevalier du guet et maître maréchal., 20 novembre 1591; MC/ET/XXVI/38; 11 f.
      inventaire après décès; Caron, Germaine; Dollé, Etienne
    - Inventaire après décès de Jehan de Cormeilles, racoustreur de bas d'estame, chevet Saint-Gervais., 27 novembre 1591; MC/ET/XXVI/38; 3 f.
      inventaire après décès; Cormeilles, Jehan de
    - Inventaire après décès de Philippe Boudin, laboureur, rue Mortellerie., janvier 1592; MC/ET/XXVI/38; 2 f.
      inventaire après décès; Mortellerie (rue de la); Boudin, Philippe; agriculteur
    - Inventaire après décès de Sébastienne Benoit et Adrien Delarue, rue Saint-Denis, à l'enseigne de Saint-Jean l'Évangéliste., 9 juillet 1592; MC/ET/XXVI/38; 14 f.
      inventaire après décès; Saint-Denis (rue); Benoit, Sébastienne; Delarue, Adrien
    - Inventaire après décès de Jacques Moisant, marchand, au monceau Saint-Gervais., 22 octobre 1592; MC/ET/XXVI/38; 16 f.
      inventaire après décès; Moisant, Jacques; commerçant
  - Minutes (inventaires après décès). 1596 - 1601, MC/ET/XXVI/39
    - Inventaire après décès de Mathurine Terullon, veuve de Jehan Lambert, rue Saint-Antoine, en la maison du Petit lion d'Or, et Jehan Lyonnet, son mari., 4 mars 1596; MC/ET/XXVI/39; 4 f.
      inventaire après décès; Saint-Antoine (rue); Terullon, Mathurine; Lambert, Jehan; Lyonnet, Jehan
    - Inventaire après décès de Marguerite Doibt, une maison sise au cimetière Saint-Jean., 21 juin 1596; MC/ET/XXVI/39; 3 f.
      inventaire après décès; Cimetière-Saint-Jean (place du); Doibt, Marguerite
    - Inventaire après décès de Jacques Lescuyer, rue du Séjour., 6 août 1596; MC/ET/XXVI/39; 4 f.
      inventaire après décès; Séjour (rue du); Lescuyer, Jacques
    - Inventaire après décès de Bonnadventure Fournier et Jehan Duthirant, son mari, sergent royal au magasin et grenier à sel de Paris., 4 novembre 1596; MC/ET/XXVI/39; 4 f.
      inventaire après décès; Fournier, Bonnadventure; Duthirant, Jehan
    - Inventaire après décès de Marguerite Bouteau, rue de Bourtibourg, femme de Robert Dubois, maître sellier-lormier., 5 novembre 1596; MC/ET/XXVI/39; 10 f.
      inventaire après décès; Bouteau, Marguerite; Dubois, Robert; sellier; forgeron
    - Inventaire après décès de Nicolas Daveret, maître passeur es ports de Paris, rue des Jardins, à l'enseigne du Coq., 6 novembre 1596; MC/ET/XXVI/39; 3 f.
      inventaire après décès; Jardins (rue des); Coq (enseigne du); Daveret, Nicolas; transporteur de marchandises; batelier
    - Inventaire après décès de Alix Guillaume, femme de Paul Pasience, maître savetier, à Saint-Antoine des Champs., 7 novembre 1596; MC/ET/XXVI/39; 2 f.
      inventaire après décès; Guillaume, Alix; Pasience, Paul; bottier
    - Inventaire après décès de Jehan Itace, berger à Saint-Antoine des Champs., 7 novembre 1596; MC/ET/XXVI/39; 2 f.
      inventaire après décès; Itace, Jehan; éleveur
    - Inventaire après décès de Amard Marforat, marchand, rue de la Verrerie., 19 novembre 1596; MC/ET/XXVI/39; 8 f.
      inventaire après décès; Verrerie (rue de la); Marforat, Amard; commerçant
    - Inventaire après décès de Guion Thiersault, maître tonnelier, rue Saint-Antoine, à l'enseigne de l'Image Saint-Joseph., 19 novembre 1596; MC/ET/XXVI/39; 2 f.
      inventaire après décès; Saint-Antoine (rue); Thiersault, Guion; tonnelier
    - Inventaire après décès de Marc Lucas, maître brodeur chasublier, rue de l'Arbre Sec, à l'enseigne de la Fleur de Lys d'Or., 5 décembre 1596; MC/ET/XXVI/39; 5 f.
      inventaire après décès; Arbre-Sec (rue de l'); Lucas, Marc; brodeur
    - LOTIN (Isabelle) § Inventaire après décès de Isabelle LOTIN à la requête de Francois de LAUSON Con. au Pt, Commissaire aux Requêtes du Pelots, tuteur de ses 6 enfants mineurs, 17 septembre 1601; MC/ET/XXVI/39
      inventaire; Lotin, Isabelle
    - THOU (Christophe de) § Inventaire de titres, 4 octobre 1697; MC/ET/XXVI/39
      inventaire; Thou, Christophe de
  - Minutes (inventaires après décès). 1602 - 1607, MC/ET/XXVI/40
    - FOSSOYEUR de Saint-Gervais MARC (Jean) § Inventaire, juillet 1605; MC/ET/XXVI/40
      inventaire; Marc, Jean
  - Minutes (inventaires après décès). 1608 - 1609, MC/ET/XXVI/41
    - LE MIRÉ (Denise) § Inventaire à la requête de Nicolas DORIGNY marchand b de P. rue des Barres et autres marchand à Lagny et Chelles, 21 janvier 1608; MC/ET/XXVI/41
      inventaire; Le Miré, Denise
    - LE BLOND (Jean) maître vitrier marchand b de P. § Inventaire de Michelle ECART sa femme, 30 janvier 1608; MC/ET/XXVI/41
      inventaire; Le Blond, Jean
    - Inventaire après décès de Pierre Guéry, avocat au Parlement., 12 mai 1609; MC/ET/XXVI/41
      Bibliothèque.
      Fichier Bibliothèques XVIe-XVIIIe siècles, par Claire Béchu, Marie-Antoinette Fleury, Madeleine Jurgens, Xenia Pamfilova, 1953-1996 (fichier papier entièrement dématérialisé; voir contexte dans le Plan d’orientation général - Notaires de Paris, guides thématiques du Minutier).
      inventaire après décès; Guéry, Pierre; avocat au parlement (Ancien Régime)
  - Minutes (inventaires après décès). 1610 - 1614, MC/ET/XXVI/42
    - LAUSON (François de) sr de Lirac conseiller au Parlement; Commis. aux Req. du Palais § Inv. après décès de François de LAUSON à la req. de Jeh. de L. tuteur de ses 5 fr. et soeurs, enfants, de François de LAUSON et Ysabelle LOTIN jadis sa femme, 14 novembre 1611; MC/ET/XXVI/42
      inventaire; Lauson, François de
  - Minutes (inventaires après décès). 1615 - 1619, MC/ET/XXVI/43
    - DARGOUGES (Florent) écuyer Saint-des Trèves. Trésorier général de la Reine. § Inventaire après décès., 17 juin 1615; MC/ET/XXVI/43
      inventaire; Dargouges, Florent
    - PERIN (Yon) l'aîné maître charpentier la gde cognée § Inventaire de Nicole VIOLLET son ep. en présence de ses enfants, 20 octobre 1616; MC/ET/XXVI/43
      inventaire; Perin, Yon
    - TUBY (François) maître menuisier; rue de Gravilliers paroisse Saint-N. des Ch. § Inventaire de Jeh. de PONTHIEU son ep., 27 novembre 1617; MC/ET/XXVI/43
      inventaire; Tuby, François
    - Inventaire après décès de Catherine Pelé à la requête de Louis de Cotte maître maçon tailleur de pierre, rue du Temple paroisse Saint-Jean en son nom et tuteur de Geneviève et Catherine de Cotte ses enfants mineurs, 18 avril 1618; MC/ET/XXVI/43
      inventaire; Cotte, Louis de; Pelé, Catherine; Cotte, Catherine de
    - § Mariage de Savinien Haby, compagnon savetier, en présence de Nicolas Vion, compagnon sculpteur à Paris., 8 août 1638; MC/ET/XXVI/43
      contrat de mariage; Haby, Savinien; Vion, Nicolas; bottier; sculpteur